臺灣彰化地方法院刑事判決　　　　93年度訴字第910號
公　訴　人　臺灣彰化地方法院檢察署檢察官
被　　　告　甲○○
上列被告因違反毒品危害防制條例案件，經檢察官提起公訴（92
年度毒偵字第3063號、93年度毒偵字第1936號）及移送併辦（臺
灣臺中地方法院檢察署93年度毒偵字第4248號），本院合議庭裁
定由受命法官獨任進行簡式審判程序判決如下：
    主  文
甲○○連續施用第二級毒品，累犯，處有期徒刑陸月，如易科罰
金，以佰元折算壹日。扣案之吸食器壹支沒收。
    事實及理由
一犯罪事實：
  (一)甲○○曾因肅清煙毒條例案件，經臺灣高等法院臺中分院以
    83年度上訴字第153號判決處有期徒刑3年2月確定，再因同
    條例案件，經該院以84年度上訴字第711號判決處有期徒刑
    2年確定，兩案接續執行，於民國88年4月23日縮刑假釋期滿
    執行完畢。另因施用毒品案件，經臺灣臺中地方法院以91年
    度毒聲字第1587號裁定送勒戒處所觀察、勒戒後，認有繼續
    施用毒品之傾向，由該院以91年度毒聲字第1797號裁定令入
    戒治處所施以強制戒治1年，再由該院以92年度毒聲字第
    1173號裁定停止戒治，於92年7月2日釋放，所餘戒治期間付
    保護管束，至92年7月7日執行完畢，並於92年8月6日由臺灣
    臺中地方法院檢察署檢察官以92年度戒毒偵字第254號不起
    訴處分確定；再因施用第1級毒品案件，經臺灣臺中地方法
    院於93年9月30日以93年度訴字第401號判決處有期徒刑10
    月，於93年10月25日確定，尚未執行完畢。詎甲○○於前開
    強制戒治執行完畢釋放後5年內，仍不知悔改，復基於概括
    犯意，自92年10月間某日起至93年10月9日某時止，在彰化
    縣溪湖鎮○○路○段313巷10號3樓等地，連續施用第2級毒品
    甲基安非他命多次。嗣於92年12月4日上午11時50分許為警
    在彰化縣溪湖鎮○○路○段313巷10號3樓查獲，再於93年1月
    31日上午11時30分許為警在彰化縣埔鹽鄉○○路22號查獲，
    又於93年10月9日下午5時許，在臺中市○○街121號查獲，
    並扣得其所有供施用第2級毒品甲基安非他命之吸食器1支（
    甲○○被訴施用第1級毒品罪部分另由本院審理中）。
  (二)案經彰化縣警察局溪湖分局報告臺灣彰化地方法院檢察署檢
    察官偵查起訴，及臺中市警察局第六分局報告臺灣臺中地方
    法院檢察署檢察官偵查移送併辦。
二證據：
  (一)被告甲○○於本院坦承不諱之自白（本院卷第157頁）。
  (二)扣案之吸食器1支（本院卷第78頁）。
  (三)卷附之查獲照片、扣押筆錄、彰化縣衛生局煙毒尿液檢驗成
    績書、詮昕科技股份有限公司濫用藥物尿液檢驗報告、代號
    與真實姓名對照認證單（第3063號偵查卷第13、22至23、34
    頁，第957號偵查卷第29、53頁，第4248號偵查卷第16至17
    、22、30、70頁）。
三按甲基安非他命屬毒品危害防制條例第2條第2項第2款經主管
  機關公告所定相類於安非他命之第2級毒品，被告施用第2級毒
  品甲基安非他命多次，核其所為，均係犯該條例第10條第2項
  之罪。被告施用毒品前持有毒品之低度行為，應為施用毒品之
  高度行為所吸收，不另論罪。被告先後多次施用第2級毒品行
  為，時間緊接、犯罪構成要件相同，顯係基於概括犯意為之，
  應依刑法第56條連續犯規定論以一罪，並加重其刑。查被告曾
  因肅清煙毒條例案件，經臺灣高等法院臺中分院以83年度上訴
  字第153號判決處有期徒刑3年2月確定，再因同條例案件，經
  該院以84年度上訴字第711號判決處有期徒刑2年確定，兩案接
  續執行，於88年4月23日縮刑假釋期滿執行完畢，此有臺灣高
  等法院被告全國前案紀錄表可按（本院卷第165至171頁），其
  受有期徒刑之執行完畢，5年內再犯有期徒刑以上之罪，為累
  犯，應依刑法第47條規定遞加重其刑。公訴人雖僅就被告自92
  年10月間某日起至93年1月31日上午11時30分許回溯72小時內
  之某時止連續施用第2級毒品甲基安非他命多次之犯行提起公
  訴，然檢察官就犯罪事實之一部提起公訴者，其效力及於全部
  ，此為刑事訴訟法第267條所明定，被告其餘連續施用施用第2
  級毒品甲基安非他命多次之犯行，與前揭論罪科刑之業經起訴
  部分，有連續犯之關係，已如前述，本院自應就屬於裁判上一
  罪之其餘連續施用第2級毒品甲基安非他命多次部分一併加以
  裁判。爰審酌被告素行欠佳，前曾施用毒品，未思悔改，缺乏
  禁絕毒害決心，於本院審理中一度逃匿，有通緝書可憑（本院
  卷第116至117頁），惟所犯係戕害自身健康，尚未危害他人，
  到案後坦承犯行，態度良好及其他一切情狀，量處如主文所示
  之刑，並諭知易科罰金之折算標準，以資懲儆。扣案之吸食器
  一支為被告所有，且為供本案犯罪所用之物，業據其供承在卷
  （本院卷第163頁），應依刑法第38條第1項第2款沒收。
四如不服本判決，得於判決送達後10日內向本院提出上訴狀，上
  訴於臺灣高等法院臺中分院（應附繕本）。
據上論斷，應依刑事訴訟法第273條之1第1項、第299條第1項前
段，毒品危害防制條例第10條第2項，刑法第11條前段、第56 條
、第47條、第41條第1項前段，罰金罰鍰提高標準條例第2條，判
決如主文。
本案經檢察官邱鼎文到庭執行職務。
中　　華　　民　　國　　94　　年　　6 　　月　　14　　日
                  刑事第二庭    法　官  廖政勝
以上正本證明與原本無異。
中　　華　　民　　國　　94　　年　　6 　　月　　14　　日
                                書記官  呂雅惠
附錄本案論罪科刑法條全文：
毒品危害防制條例第10條
施用第一級毒品者，處六月以上五年以下有期徒刑。
施用第二級毒品者，處三年以下有期徒刑。
